臺灣臺中地方法院刑事判決　　　　　　　　　　　　　九十年度訴字第二六三四號
　　公　訴　人　臺灣臺中地方法院檢察署檢察官
　　被　　　告　乙○○
右列被告因偽造有價證券等案件，經檢察官提起公訴（九十年度偵字第一九一０三號
），本院判決如左：
    主  文
乙○○行使偽造之信用卡，處有期徒刑伍月，如易科罰金，以佰元折算壹日。緩刑
貳年。扣案之偽造信用卡（偽造之發卡銀行：香港上海豐銀行即ＨＳＢＣ、卡別：
ＭＡＳＴＥＲＣＡＲＤ、卡號：0000－0000－0000－0000、持卡人
：林嘉興ＬＩＮ－ＪＩＡ－ＳＨＩＮ）壹張沒收。
    事  實
一、乙○○於民國九十年十月二十日上午某時於跳蚤雜誌上看見有販賣信用卡之廣告
    ，一時興起貪念，為籍由他人名義所偽造之信用卡刷卡之方式，達到騙取財物之
    目的，竟基於行使偽造信用卡之犯意，乃先以電話（0000000000）向
    不詳姓名、年籍、住居所年約三十多歲之成年男子聯絡，以新臺幣（下同）一萬
    元之代價，購買其明知為偽造之信用卡一張，雙方並約定於當日中午十二時三十
    分許，在臺中市第一廣場前交付該偽造之信用卡，後於約定之時間該不詳姓名之
    成年男子果依約定持已偽造完成，且背面亦已簽上林嘉興姓名之偽造信用卡一張
    （偽造之發卡銀行：香港上海豐銀行即ＨＳＢＣ、卡別：ＭＡＳＴＥＲＣＡＲ
    Ｄ、卡號：0000－0000－0000－0000、持卡人：林嘉興ＬＩＮ
    －ＪＩＡ－ＳＨＩＮ）前來，並告知乙○○該偽造之信用卡最多可刷三十餘萬元
    ，且於刷卡時須偽簽「林嘉興」之姓名於簽帳單始可，詎乙○○於取得上開偽造
    之信用卡後，即於當日下午四時三十分許，前往位在臺中市○○區○○路五三三
    號之「家樂福量販店」購物，待購買金項鍊一條（價值約一萬六千二百四十元）
    及女戒一只（價值約二千零一十元）完畢，前往收銀台結帳時，乙○○欲以上開
    偽造之信用卡刷卡付費時，當場遭收銀員甲○○識破，立即報警處理查獲，始未
    得逞，並扣得上開偽造之信用卡一張。
二、案經臺中市警察局第四分局報請臺灣臺中地方法院檢察署檢察官偵查起訴。
    理  由
一、右揭事實，業據被告乙○○於本院審理時坦承不諱，核與證人即家樂福量販店員
    工甲○○於本院訊問時到庭所結證之情節相符，並有上開偽造之信用卡一張扣案
    足資佐證。況信用卡係本人須向發卡銀行提出財產證明申請，並經信用評估獲准
    後，使得由申請人使用，本件被告即係向一年籍姓名不詳之成年男子，購買上開
    來路不明之信用卡收受使用，益證其明知該信用卡係偽造無誤，是被告上開自白
    核與事實相符，足堪採信，本件事證明確，被告犯行洵堪認定。
二、按刑法業已於九十年六月二十日經總統公布增訂第二百零一條之一及修正第二百
    零四條、第二百零五條，而於同年六月二十二日生效。其中第二百零一條之一第
    二項係規定：「行使前項偽造、變造之信用卡、金融卡、儲值卡或其他相類作為
    簽帳、提款、轉帳或支付工具之電磁紀錄物，或意圖供行使之用，而收受或交付
    於人者，處五年以下有期徒刑，得併科三萬元以下罰金」，是被告明知為偽造之
    信用卡猶收受而行使之，核其所為係犯刑法第二百零一條之一第二項之行使偽造
    信用卡罪及同條項之意圖供行使之用，而收受偽造信用卡罪。被告所為上開二行
    為間，有原因、目的之關係，為牽連犯，應從重論以情節較重之行使偽造信用卡
    罪論處。另本次刑法所增訂之行使偽造信用卡罪，係條列於刑法偽造有價證券罪
    章內，顯見立法者係有意將信用卡歸類於與支票等同之有價證券，是以被告行使
    偽造之信用卡，以取得對價財物之行為，原已包括詐取財物或財產上不法利益之
    行為在內，應不另成立詐欺罪名（最高法院二十五年上字第一八一四號判例意旨
    參照），公訴意旨認本件被告所為另涉犯有刑法第三百三十九條第三項、第一項
    之詐欺取財未遂罪嫌，尚有未洽，併予敘明。爰審酌被告平日之素行良好，僅因
    個人或家庭因素急需現金週轉，竟不惜以行使偽造信用卡之方式，破壞社會金融
    交易秩序，所生危害非淺，所欲盜刷物品之價值及犯罪後坦承犯行態度尚屬良好
    等一切情狀，量處如主文所示之刑，並諭知易科罰金之折算標準，以示懲儆。末
    查被告前未曾受有期徒刑以上刑之宣告，有臺灣臺中地方法院檢察署刑案資料查
    註紀錄表、臺灣高等法院被告全國前案紀錄表各一份在卷可稽，其偶因一時失慮
    致罹本件刑典，經此偵審科刑之教訓後，當知所警惕，而無再犯之虞，本院認被
    告所宣告之刑，以暫不執行為適當，故爰諭知緩刑二年，以啟自新。
三、至扣案（附於偵卷內）之偽造信用卡（偽造之發卡銀行：香港上海豐銀行即Ｈ
    ＳＢＣ、卡別：ＭＡＳＴＥＲＣＡＲＤ、卡號：0000－0000－0000
    －0000、持卡人：林嘉興ＬＩＮ－ＪＩＡ－ＳＨＩＮ）壹張，應依刑法第二
    百零五條之規定宣告沒收之。
據上論斷，應依刑事訴訟法第二百九十九條第一項前段，刑法第二百零一條之一第二
項、第五十五條、第四十一條第一項前段、第七十四條第一款、第二百零五條，罰金
罰鍰提高標準條例第二條，判決如主文。
本案經檢察官張溢金到庭執行職務。
中      華      民      國      九十一      年    四    月    三十      日
                                臺灣臺中地方法院刑事第六庭
                                    法  官  許  旭  聖
右正本證明與原本無異。
如不服本判決，應於判決送達後十日內向本院提出上訴狀，上訴於
臺灣高等法院臺中分院（須附繕本）。
                                    書記官
中      華      民      國      九十一      年    四    月    三十      日
附錄論罪科刑法條全文：
中華民國刑法第二百零一條之一第二項
行使前項偽造、變造之信用卡、金融卡、儲值卡或其他相類作為簽帳、提款、轉帳或
支付工具之電磁紀錄物，或意圖供行使之用，而收受或交付於人者，處五年以下有期
徒刑，得併科三萬元以下罰金。
